臺灣屏東地方法院民事裁定            100年度家聲字第198號
聲  請  人  黃月桂
相  對  人  賴正雄
上列聲請人聲請處分受監護宣告人財產事件，本院裁定如下：
    主  文
准許聲請人處分如附表所示受監護宣告人賴正雄所有之土地及建
物。
聲請程序費用新台幣壹仟元由受監護宣告人賴正雄之財產負擔。
    理  由
一、按監護開始時，監護人對於受監護人之財產，應依規定會同
    遺囑指定、當地直轄市、縣（市）政府指派或法院指定之人
    ，於二個月內開具財產清冊，並陳報法院；而於前開財產清
    冊開具完成並陳報法院前，監護人對於受監護人之財產，僅
    得為管理上必要之行為，民法第1099條第1 項及第1099條之
    1 規定甚明。又按監護人對於受監護人之財產，非為受監護
    人之利益，不得使用、代為或同意處分。監護人為下列行為
    ，非經法院許可，不生效力：一、代理受監護人購置或處分
    不動產，民法第1101條第1 項、第2 項第1 款分別定有明文
    。
二、本件聲請意旨略以：聲請人黃月桂之配偶即相對人賴正雄業
    經本院以100 年度監宣字第114 號民事裁定宣告為受監護宣
    告人，並由聲請人擔任監護人，另指定賴維信為會同開具財
    產清冊之人。惟相對人之醫療及看護費用龐大，聲請人目前
    無業，實無力負擔相對人之安養費用，為使相對人能有長久
    完整之妥善照顧，爰聲請處分相對人所有坐落於屏東縣屏東
    市○○段○○段143 地號土地及其上建物同段1013建號、門
    牌號碼為屏東縣屏東市○○路234 號之房屋等情。
三、經查，相對人經本院以100 年度監宣字第114 號裁定宣告為
    受監護宣告人，聲請人黃月桂為其監護人，並指定賴維信為
    會同開具財產清冊之人，嗣於100 年9 月2 日會同向本院陳
    報受監護宣告人賴正雄之財產清冊等情，業據聲請人提出土
    地登記第二類謄本、建物登記第一類謄本各1 份為憑，並經
    本院依職權調取100 年度監宣字第114 號家事卷宗核閱無訛
    ，是聲請人此部分主張堪信為真實。又聲請人需不定時負擔
    相對人之醫療費用外，且需支付相對人之生活用品、醫療器
    材費用等情，亦據聲請人提出統一發票、醫療器材行估價單
    、屏基醫療醫療財團法人屏東基督教醫院收據等件為證，是
    聲請人聲請處分相對人所有上開不動產，作為相對人將來看
    護、醫療、生活費用之所需，核屬必要，且對受監護宣告人
    而言並無不利，聲請人請求許可處分上開不動產，核無不合
    ，應予准許。
四、依非訟事件法第24條第1 項，裁定如主文。
中    華    民    國   100    年    11    月    3     日
                        家事庭  法  官  張以岳
以上正本係照原本作成。
如不服本裁定，應於送達後10日內向本院提出抗告狀，並繳納抗
告費新臺幣1,000 元。
中    華    民    國   100    年    11    月    4     日
                                書記官  胡世瑩
附表：
┌────────────────┬──────┬────┐
│    土地地號 / 建物建號         │面積        │權利範圍│
│                                │（平方公尺）│        │
├────────────────┼──────┼────┤
│屏東縣屏東市○○段○○段143 地號│111         │全部    │
├────────────────┼──────┼────┤
│屏東縣屏東市○○段○○段1013建號│213.49      │全部    │
└────────────────┴──────┴────┘